台灣屏東地方法院刑事判決　　　94年度交簡上字第34號
上　訴　人　臺灣屏東地方法院檢察署檢察官
被　　　告　丁○○
上訴人因被告過失致死案件，不服台灣屏東地方法院94年度交簡
字第195 號中華民國94年3 月31日第一審簡易判決（聲請簡易判
決處刑案號94年度偵字第865 號），提起上訴，本院管轄之第二
審合議庭判決如左：
    主  文
上訴駁回。
丁○○緩刑參年。
    事  實
一、丁○○於民國93年12月9 日19時20分許，駕駛車牌號碼VX-6
    442 號自小客車搭載其子薛旭宏，沿屏東縣崁頂鄉○○村○
    ○路187 縣道往潮州鎮方向由南往北行駛，途經該路崁頂加
    油站前，本應注意遇閃光黃燈應減速慢行，且依當時情形並
    無不能注意之情事，竟疏予注意，以時速約70公里以上超速
    行駛，適倪鉦貴騎乘腳踏車自對面車道穿越該路，欲往園寮
    村產業道路方向行駛，亦疏未注意支線車應讓幹線道車先行
    ，致為丁○○駕車撞及而人車倒地，經送醫急救後，仍因傷
    重延至同年月11日凌晨3 時許不治死亡，丁○○於肇事後警
    方據報趕往處理時，主動向警方自首肇事。
二、案經屏東縣警察局東港分局報請臺灣屏東地方法院檢察署檢
    察官相驗後，由臺灣屏東地方法院檢察署檢察官自動檢舉偵
    查起訴。
    理  由
一、訊據被告對於上揭犯罪事實，供認不諱，核與證人乙○○、
    薛旭宏所述情節相符，並有道路交通事故調查表、道路交通
    事故調查報告表（一）、（二）、安泰醫院診斷證明書、現
    場照片十八張、檢察官相驗屍體證明書在卷可稽，被告罪證
    明確，犯行洵堪認定。
二、核被告所為，係犯刑法第276條第1項過失致人於死之罪。被
    告於犯罪未被有偵查權之機關或公務員發覺前，即先委託其
    子薛旭宏以行動電話報警，復於警員前往案發現場處理時，
    當場自首表明係肇事者，並願接受裁判之情，有證人薛旭宏
    於檢察官偵訊時證述明確，核與證人即員警甲○○證述之情
    節相符，應依自首之規定減輕其刑。原審審酌被告並無前科
    ，素行尚佳，本案被害人倪鉦貴對於車禍之發生亦有過失，
    且係本案車禍事故之肇事主因，有臺灣省高屏澎區車輛行車
    事故鑑定委員會94年1 月28日高屏澎鑑字第940063號函所附
    鑑定意見書1 份可稽，其犯後自首、坦承犯行，態度尚佳及
    其他一切情狀，依刑事訴訟法第第449 條第2 項、第454 條
    第2 項，刑法第276 條第1 項、第41條第1 項前段、第62條
    前段，罰金罰鍰提高標準條例第1 條前段、第2 條之規定，
    逕以簡易判決處有期徒刑3 月，並諭知易科罰金之折算標準
    ，其認事用法，均無不合，量刑亦屬妥適。上訴意旨空言指
    摘原審判決不當，顯無理由，應予駁回。
三、另被告於本院審理中已與被害人倪鉦貴家屬達成和解，除於
    93年12月13日先行支付新臺幣（以下同）5 萬元交由被害人
    之弟乙○○處理相關後續事宜，並賠償被害人之妻丙○○○
    強制汽車責任保險金達141 萬2083元，有收據及受款帳戶明
    細表各1 紙在卷可參外，目前並按月另行支付賠償金，足見
    被告有彌補被害人家屬損害之誠意，深具悔意，本院斟酌上
    情，認其一時失慮而罹刑典，經此審判科刑，當知所警惕，
    信無再犯之虞，本件所宣告之刑以暫不執行為適當，爰諭知
    緩刑3 年，以勵自新。
據上論斷，應依刑事訴訟法第455 條之1 第1 項、第3 項、第
368 條，刑法第276 條第1 項、第41條第1 項前段、第62條前段
，罰金罰鍰提高標準條例第1 條前段、第2 條之規定，判決如主
文。
本案經檢察官葉容芳到庭執行職務。
中    華    民      國      94    年   11   月  10    日
               臺灣屏東地方法院 刑事第五庭
                              審判長法  官  石家禎
                                    法  官  李宜娟
                                    法  官  楊文廣
右正本證明與原本無異。
不得上訴
中    華    民      國      94    年   11   月  10    日
                                    書記官  林鴻仁
